【裁判字號】    97,簡,491
【裁判日期】    971103
【裁判案由】    廢棄物清理法
【裁判全文】
臺北高等行政法院簡易判決
                                       97年度簡字第491號
原      告  甲○○
被      告  臺北縣三重市公所
代  表  人  乙○○（市長）
訴訟代理人  戊○○
上列當事人間因廢棄物清理法事件，原告不服臺北縣政府中華民
國97年6 月19日北府訴決字第0970183569號( 案號:00000000)訴
願決定，提起行政訴訟。本院判決如下：
    主  文
原告之訴駁回。
訴訟費用由原告負擔。
    事實及理由
一、程序說明：
    本件因屬不服行政機關所為罰鍰處分而涉訟，其標的之金額
    為新臺幣（下同）74,400元，係在20萬元以下，依行政訴訟
    法第229 條第1 項第2 款、第2 項規定及司法院民國（下同
    ）92年9 月17日（92）院臺廳行一字第23681 號令，應適用
    簡易程序，本院並依同法第233 條第1 項規定，不經言詞辯
    論，逕行裁判。
二、事實概要：
    被告於88年7 月23日公告臺北縣三重市全部轄區為指定清除
    地區，禁止於該市指定清除地區內，有違反廢棄物清理法各
    條規定之污染行為。被告稽查人員於96年10月14日至同年11
    月11日間，在台北縣三重市○○路、溪尾街、力行路等路段
    之電桿、號誌桿或燈桿( 詳細時間、地點如附表所示) ，發
    現違規任意張貼「捷運便宜2 房出售266 萬0000000000」廣
    告物，即拍照告發取締，被告按其廣告紙上登載之電話號碼
    「0000-000-000」循線查獲租用人姓名、地址，認原告違反
    廢棄物清理法第27條第10款及第50條第3 款之規定，乃作成
    97年3 月6 日北縣重清裁字第00000000號等處分書( 詳如附
    表所示，下稱原處分) 各處2,400 元之罰鍰。原告不服，提
    起訴願，遭決定部分不受理，部分訴願駁回。原告仍表不服
    ，遂向本院提起行政訴訟。
三、兩造聲明：
  (一)原告聲明求為判決：
    1.訴願決定關於原處分部分及原處分均撤銷。
    2.訴訟費用由被告負擔。
  (二)被告聲明求為判決：
    1.原告之訴駁回。
    2.訴訟費用由原告負擔。
四、兩造之爭點：
  (一)原告主張之理由：
    1.原告於97年3 月9 日收到31張由被告在96年10月至11月間
      連續開立違反廢棄物清理法第27條第10款及第50條第3 款
      金額各為2,400 元之舉發單，原告不服，於97年3 月18日
      提起訴願，遭決定駁回，如被告處分金額為74,400元，原
      告仍不服。
    2.被告於96年10月至11月間在該轄各道路段之電桿、號誌桿
      等發現任意張貼( 捷運便宜2 房出售266 萬0000000000)
      之廣告物，於96年12月12日上午10時50分以電話查證：00
      00000000，徐小姐接聽。被告並未依84年5 月11日環保署
      環署廢字第21576 號函解釋內容：「為維護市容觀瞻，加
      強取締違規小廣告，依廣告上刊載之電話號碼，舉發電話
      所有人，如電話主非為污染行為人時，請其舉證再據以告
      發處罰。另為確定污染事實，避免誤罰，應主動同時進行
      查證工作，作成紀錄或錄音存證，以憑處分。」被告於事
      發期間96年10月至11月間並無主動同時進行查證工作，作
      成紀錄或錄音存證，以憑處分。而是在於96年12月12日上
      午10時50分以電話查證，原告也告知0000000000，徐小姐
      接聽為由，且於97年3 月20日被告用室內電話聯繫原告，
      原告也告知0000000000之電話號碼早已遺失多年未使用，
      車號JT2-292 之機車也告知96年7 月14日及96年10月31日
      之違規行為人( 丙○○、丁○○) 並非原告。況且原告也
      告知長期無工作，也非房屋仲介營業員，又原告名下又無
      任何房地產等等。每一件告發單應為獨立事件，和之前違
      規人或機車、電話等不能混為一談。被告不能只以電話查
      詢及以前的告發單來作為本件31張罰單之推證。且無查證
      資料得以直接認定電話所有人即是污染行為人( 拍到電話
      所有人當場張貼或是當場告發，甚至無任何其他佐證得以
      認定。) 被告未在事發當時以每件告發單，單獨加以查證
      行為人為原告，即以電話所有人有管領責任為由連續告發
      31筆，原告認為此為證據不足以直接認定電話所有人即是
      污染行為人告發違規。若有心人要冒用電話或要陷害任何
      人之電話號碼，則電話所由人或管領人則皆為含怨不明，
      原告期望司法能維護原告自身權益。
    3.又原告只收到31張以「拍照舉發」為告發依據之告發單，
      未收到任何一張足以證明原告為張貼廣告行為之行為人的
      相片證明，例任何交通違規照相舉發都應該給違規者照片
      證明，本案31張，原告也認為被告於法無據。
    4.被告於同一天連續開立多張罰單且連續開立多天，原告以
      為被告為求績效，及告發人員有獎金可領，且之前同地點
      同時間重覆開單就有四筆( 撤銷00000000、00000000、00
      000000、00000000) ，同天短時間內也開立多筆( 發文字
      號：北縣重清字第0970012494號附答辯書) 。被告為求績
      效亂開告發單，不符合公平正義原則，被告又如何證明告
      發單之內容為實，照片日期和時間及地點也不能證明如實
      ，可信度不足，原告以為被告枉顧事實只求績效的作為，
      枉顧原告之權益，原告實為不服。
    5.00000000為96年10月22日9 點49分，地點為三重市○○路
      ○ 段51號旁號誌桿、00000000單之時間但地點卻為永福街
      283-1 號前電桿，此二筆罰單居然是同時間不同地點，原
      告不可能在同時間出現在不同地點張貼廣告，由此可證，
      被告所開立之告發單皆為不實之告發。
    6.原告也有證人杜文豪先生Ｚ000000000，地址：臺北市○○
      區○○路318 號，可證明原告非張貼廣告之行為人。
    7.原告在97年10月至11月期間都在家中看盤及下單，包含國
      內外商品，日夜皆有操作，有成交單等佐證。證明被告期
      間原告非張貼行為人。
    8.原告聲明求為撤銷訴願決定及原處分，即為有理由，請由
      判決如聲明所示。
  (一)被告主張之理由：
    1.按「在指定清除地區內嚴禁有下列行為：一、…. 十、張
      貼或噴漆廣告污染定著物。十一、…」「有下列情形之一
      者，處新臺幣壹仟貳佰元以上陸仟元以下罰鍰。經限期改
      善………三、違反第27條各款行為之一。」為廢棄物清理
      法第27條第10款暨同法第50條第3 款所明文規定。另依行
      政院環境保護署廢字第21576 號函「有關張貼、噴漆或繫
      掛致污染定著物之廣告取締，可否依電話裝設地址之戶長
      （電話使用人）為告發對象」解釋：為維護市容觀瞻，加
      強取締違規小廣告，本案作業方式依廣告上刊載電話號碼
      ，舉發電話所有人，如電話非為污染行為人時，請其舉證
      再據以告發處罰。
    2.本案廣告物之目的在於出售房屋服務，並以原告之電話作
      為聯絡方法，衡諸常情，該廣告必為原告或原告允諾使用
      該電話之人所張貼，否則即失房屋出售之廣告目的。被告
      於97年3 月20已電話聯繫原告提供違規期間機車之使用人
      資料，惟原告表示（朋友關係）無法配合提供；原告雖自
      稱無張貼之情事予以抹滅，卻又無法具體舉證他人時，本
      所實難作為撤銷處分之憑據。
    3.查本張貼廣告案北縣重清裁字第00000000至第00000000號
      處分記錄違反時間發生於96年10月14日至同年11月11日；
      另查以交通工具重機：車號JT2-292 （查證車主：甲○○
      - 原告）、廣告紙上登載電話：0000-000-000（查證用戶
      名稱：甲○○- 原告）從事違規張貼廣告遭現場取締之實
      證有(1)96年7 月14日14時28分（報假名：丙○○）。(2)96
      年10月31日16時40分（報假名：丁○○）；故原告雖主張
      該電話（號碼：0000-000-000）已遺失多年未使用，被告
      卻仍二次查出上述二案違規（原告之交通工具、電話同時
      使用）事證，理由說詞明顯矛盾。本案違規事證有違規照
      片、電話查證紀錄可稽，原處分亦無違誤，敬請鈞院駁回
      原告之訴。
五、得心證之要領：
  (一)按廢棄物清理法第27條第10款規定：「在指定清除地區內嚴
    嚴禁有下列行為：…一○、張貼或噴漆廣告污染定著物。」
    第50條第3 款規定：「有下列情形之一者，處新臺幣1, 200
    元以上6,000 元以下罰鍰。經限期改善，屆期仍未完成改善
    者，按日連續處罰：…三、為第27條各款行為之一。」
  (二)上開事實概要欄所述之事實，除後列之爭點事項外，其餘為
    兩造所不爭執，並有原處分書、原告97年3 月19日訴願書、
    臺北縣政府97年6 月19日北府訴決字第0970183569號訴願決
    定書、原告違法廢棄物清理法處分書( 訴願案) 彙整表、被
    告違規廣告物函請停話案件清單、照片、告發單、告發通知
    書、台灣大哥大手機基本資料查詢、車號JT2-292 之機車所
    有人資料等件附原處分卷、訴願卷及本院卷可稽，為可確認
    之事實。
  (三)歸納兩造上述之主張，本件爭執之重點在於: 原告有無違反
    廢棄物清理法第27條第10款規定之行為? 經查，被告稽查人
    員於首揭時、地，發現違規任意張貼「捷運便宜2 房出售26
    6 萬0000000000」廣告物，即拍照告發取締，並按其廣告紙
    上登載之電話號碼「0000-000-000」循線查獲原告係租用人
    ，有台灣大哥大基本資料查詢表可稽( 見訴願卷第49頁)，
    被告遂於96年12月12日上午10時50分許，依電話0000000000
    查證結果，係由自稱徐小姐接聽，告知「非仲介無需仲介費
    ，可約時間看屋( 假日可) 」等語，有違規廣告物函請停話
    案件清單在卷可按( 見訴願卷第50頁) 。另被告之稽查員分
    別於96年7 月14日14時28分及同年10月31日16時40分現場取
    締時，發現自稱為丙○○、丁○○( 真實姓名年籍不詳) 之
    人，違規張貼系爭廣告物，而該二人均騎乘同一部懸掛原告
    所有車號：JT2-292 車牌之機車，有照片、告發單及車籍資
    料可按( 見訴願卷第49、51-54 頁) ，並為原告所不爭，則
    自稱丙○○、丁○○( 真實姓名年籍不詳) 之人何以騎乘同
    一部懸掛原告所有車號：JT2-292 車牌之機車，張貼系爭廣
    告，自有可議之處，本院質之原告車牌號碼JT2-292 的機車
    是原告的？答稱: 「是。( 問: 原告是否認識丙○○、丁○
    ○？) 不認識。( 問: 為何她們可以騎你的機車？) 不知道
    。（問：車牌有無遺失？現在還在嗎？) 沒有，車牌現在還
    在。」等語( 見本院97年10月31日準備程序筆錄) ，原告無
    法合理說明車號：JT2-292 車牌仍在原告占有中，並未遺失
    ，自稱丙○○、丁○○( 真實姓名年籍不詳) 之人何以騎乘
    懸掛原告所有車號：JT2-292 車牌之機車，張貼系爭廣告，
    自難卸免其責。本院依職權依被告違反環境衛生行為案件告
    發單上登載住址( 見訴願卷第54頁) 傳訊證人丁○○，遭郵
    政機關以查無此人退回，有送達證書附卷可稽。本院復依職
    權至法務部對外連線單一登入窗口戶役政資訊連結作業查詢
    「丙○○及丁○○」之相關資料，並無與上開被告違反環境
    衛生行為案件告發單上丙○○及丁○○登載之年籍資料( 見
    訴願卷第52-54 頁) 相符之人，可知該自稱丙○○、丁○○
     (真實姓名年籍不詳) 之人所登載之資料顯係虛偽不實。綜
    上各等情研判，系爭廣告既以原告所有系爭電話0000000000
    作為聯絡使用，原告因此得以出售房屋牟利，自稱為丙○○
    、丁○○( 真實姓名年籍不詳) 之人係騎乘懸掛原告所有車
    號：JT2-292 車牌之機車，張貼系爭廣告，系爭廣告應係原
    告所為（按原告親自張貼或使人張貼均屬原告所為），堪以
    認定，原告空言否認，並不足採。
  (四)查系爭廣告張貼之時間、地點均不相同，則同一樣式之廣告
    於數個不同之處所張貼，因污染地不同，具獨立性質，自屬
    數次違規行為，依法應分別處罰，並無違反一行為不二罰之
    原則。再按行政行為採取之方法應有助目的之達成，有多種
    同樣達成目的之方法時，應選擇對人民權益損害最少者，採
    取之方法所造成之損害不得與欲達成目的之利益顯失均衡，
    行政程序法第7 條定有明文。又行政機關行使裁量權，不得
    逾越法定之裁量範圍，並應符合法規授權之目的，行政程序
    法第10條亦有明文。故行政處分須具合法性與目的性，行政
    機關行使裁量權限應遵守法律優越原則，並不得違背比例原
    則。查原告違反廢棄物清理法第27條第10款規定，依同法第
    50條第3 款規定，得處新臺幣1,200 元以上6,000 元以下罰
    鍰。則立法者授權行政機關得於1,200 元以上6,000 元以下
    之範圍內行使裁量權，科處罰鍰，而此等行政裁量，係法律
    許可行政機關行使職權時，得為之自由判斷，但行政機關行
    使裁量權仍不得超越授權之範圍。本件被告在規定罰鍰範圍
    內，科處原告罰鍰，衡諸原告違法情節，尚屬相當，是原告
    主張原處分違反比例原則，委無足採。
六、綜上所述，原告主張各節，均無可採，原處分以原告違反廢
    棄物清理法第27條第10款規定，依同法第50條第3 款規定，
    各處罰鍰2,400 元，共計74,400元，核無違誤，訴願決定予
    以維持，亦無不合。原告仍執前詞，訴請撤銷，為無理由，
    應予駁回。
七、本件事證已臻明確，兩造其餘攻擊防禦方法均與本件判決結
    果不生影響，故不逐一論述，原告請求傳訊證人杜文豪及向
    台北縣政府政風室查詢公文，均無必要，併此敘明。
據上論結，本件原告之訴為無理由，依行政訴訟法第233 條第1
項、第98條第1 項前段，判決如主文。
中    華    民    國    97    年    11   月     3     日
                      臺北高等行政法院第一庭
                                      法  官  林惠瑜
上為正本係照原本作成。
本件以訴訟事件所涉及之法律見解具有原則性者為限，始得於本
判決送達後20日內向本院提出上訴狀並表明上訴理由，如已於本
判決宣示後送達前提起上訴者，應於判決送達後20日內補具上訴
理由（均按他造人數附繕本），且經最高行政法院許可後方得上
訴。
中    華    民    國    97    年    11   月     3     日
                                      書記官  劉道文
 附表：97年簡字第491號
┌──┬──────┬────┬───────────┐
│編號│原處分書    │時間    │地點                  │
├──┼──────┼────┼───────────┤
│01  │97年3月6日  │96.10.24│臺北縣三重市○○路○段│
│    │北縣重清裁字│13時41分│388號前電桿           │
│    │第00000000號│        │                      │
├──┼──────┼────┼───────────┤
│02  │97年3月6日  │96.10.18│臺北縣三重市○○街154 │
│    │北縣重清裁字│14時37分│號旁號誌桿            │
│    │第00000000號│        │                      │
├──┼──────┼────┼───────────┤
│03  │97年3月6日  │96.10.24│臺北縣三重市○○街2號 │
│    │北縣重清裁字│20時30分│之2前電桿             │
│    │第00000000號│        │                      │
├──┼──────┼────┼───────────┤
│04  │97年3月6日  │96.10.22│臺北縣三重市○○路○段 │
│    │北縣重清裁字│09時49分│51號旁號誌桿          │
│    │第00000000號│        │                      │
├──┼──────┼────┼───────────┤
│05  │97年3月6日  │96.10.27│臺北縣三重市○○路○段 │
│    │北縣重清裁字│21時09分│202號前電桿           │
│    │第00000000號│        │                      │
├──┼──────┼────┼───────────┤
│06  │97年3月6日  │96.10.27│臺北縣三重市○○街166 │
│    │北縣重清裁字│20時37分│前號誌桿              │
│    │第00000000號│        │                      │
├──┼──────┼────┼───────────┤
│07  │97年3月6日  │96.10.27│臺北縣三重市○○街558 │
│    │北縣重清裁字│20時46分│號前號誌桿            │
│    │第00000000號│        │                      │
├──┼──────┼────┼───────────┤
│08  │97年3月6日  │96.10.27│臺北縣三重市○○路○段 │
│    │北縣重清裁字│21時14分│160號前鐵桿           │
│    │第00000000號│        │                      │
├──┼──────┼────┼───────────┤
│09  │97年3月6日  │96.10.23│臺北縣三重市○○街84號│
│    │北縣重清裁字│11時25分│前電線桿              │
│    │第00000000號│        │                      │
├──┼──────┼────┼───────────┤
│10  │97年3月6日  │96.10.22│臺北縣三重市○○街445 │
│    │北縣重清裁字│09時12分│巷31號前電桿          │
│    │第00000000號│        │                      │
├──┼──────┼────┼───────────┤
│11  │97年3月6日  │96.10.23│臺北縣三重市○○街245 │
│    │北縣重清裁字│09時55分│號前電線桿            │
│    │第00000000號│        │                      │
├──┼──────┼────┼───────────┤
│12  │97年3月6日  │96.10.26│臺北縣三重市○○路○段 │
│    │北縣重清裁字│10時55分│102號前告示排         │
│    │第00000000號│        │                      │
├──┼──────┼────┼───────────┤
│13  │97年3月6日  │96.10.23│臺北縣三重市○路○街  │
│    │北縣重清裁字│12時55分│147號前電線桿         │
│    │第00000000號│        │                      │
├──┼──────┼────┼───────────┤
│14  │97年3月6日  │96.10.23│臺北縣三重市○○街226 │
│    │北縣重清裁字│10時03分│號前電線桿            │
│    │第00000000號│        │                      │
├──┼──────┼────┼───────────┤
│15  │97年3月6日  │96.10.23│臺北縣三重市○○街220 │
│    │北縣重清裁字│10時05分│號前電線桿            │
│    │第00000000號│        │                      │
├──┼──────┼────┼───────────┤
│16  │97年3月6日  │96.10.23│臺北縣三重市○○街210 │
│    │北縣重清裁字│10時08分│號前電線桿            │
│    │第00000000號│        │                      │
├──┼──────┼────┼───────────┤
│17  │97年3月6日  │96.10.23│臺北縣三重市○○街256 │
│    │北縣重清裁字│09時48分│號前電線桿            │
│    │第00000000號│        │                      │
├──┼──────┼────┼───────────┤
│18  │97年3月6日  │96.10.26│臺北縣三重市○○路○段 │
│    │北縣重清裁字│12時30分│91巷口電氣設備        │
│    │第00000000號│        │                      │
├──┼──────┼────┼───────────┤
│19  │97年3月6日  │96.10.26│臺北縣三重市○○路○段 │
│    │北縣重清裁字│12時15分│136巷27號前電線桿     │
│    │第00000000號│        │                      │
├──┼──────┼────┼───────────┤
│20  │97年3月6日  │96.10.21│臺北縣三重市○路○街  │
│    │北縣重清裁字│13時11分│127號前電桿           │
│    │第00000000號│        │                      │
├──┼──────┼────┼───────────┤
│21  │97年3月6日  │96.10.22│臺北縣三重市○○街281-│
│    │北縣重清裁字│09時49分│3號前電桿             │
│    │第00000000號│        │                      │
├──┼──────┼────┼───────────┤
│22  │97年3月6日  │96.10.18│臺北縣三重市○○街53號│
│    │北縣重清裁字│14時30分│前號誌桿              │
│    │第00000000號│        │                      │
├──┼──────┼────┼───────────┤
│23  │97年3月6日  │96.11.05│臺北縣三重市○路○街  │
│    │北縣重清裁字│10時48分│163號前電桿           │
│    │第00000000號│        │                      │
├──┼──────┼────┼───────────┤
│24  │97年3月6日  │96.11.11│臺北縣三重市○○街2號 │
│    │北縣重清裁字│10時26分│前電桿                │
│    │第00000000號│        │                      │
├──┼──────┼────┼───────────┤
│25  │97年3月6日  │96.11.11│臺北縣三重市○○街102 │
│    │北縣重清裁字│08時47分│號前電桿              │
│    │第00000000號│        │                      │
├──┼──────┼────┼───────────┤
│26  │97年3月6日  │96.10.25│臺北縣三重市○○街204 │
│    │北縣重清裁字│16時16分│號前燈桿              │
│    │第00000000號│        │                      │
├──┼──────┼────┼───────────┤
│27  │97年3月6日  │96.11.05│臺北縣三重市○○路65-1│
│    │北縣重清裁字│08時57分│號前燈桿              │
│    │第00000000號│        │                      │
├──┼──────┼────┼───────────┤
│28  │97年3月6日  │96.10.14│臺北縣三重市○○街52號│
│    │北縣重清裁字│10時07分│前號誌桿              │
│    │第00000000號│        │                      │
├──┼──────┼────┼───────────┤
│29  │97年3月6日  │96.10.22│臺北縣三重市○○路○段 │
│    │北縣重清裁字│12時20分│4號旁燈桿             │
│    │第00000000號│        │                      │
├──┼──────┼────┼───────────┤
│30  │97年3月6日  │96.10.27│臺北縣三重市○○○街  │
│    │北縣重清裁字│12時27分│211號對面鐵桿         │
│    │第00000000號│        │                      │
├──┼──────┼────┼───────────┤
│31  │97年3月6日  │96.10.15│臺北縣三重市○○街11巷│
│    │北縣重清裁字│09時50分│77號前電氣桿          │
│    │第00000000號│        │                      │
└──┴──────┴────┴───────────┘


司法院資訊處製作；財團法人民間司法改革基金會備份。
